【裁判字號】    98,台上,773
【裁判日期】    980430
【裁判案由】    履行契約
【裁判全文】
最高法院民事裁定              九十八年度台上字第七七三號
上  訴  人  甲○○
            乙○○
            丙○○
共      同
訴訟代理人  張瑞釗律師
上  訴  人  台北縣林口鄉農會
法定代理人  丁○○
訴訟代理人  鄭金溪律師
上列當事人間請求履行契約事件，兩造對於中華民國九十七年十
月十五日台灣高等法院第二審判決（九十七年度重上字第二四二
號），各自提起上訴或一部上訴，本院裁定如下：
    主  文
兩造上訴均駁回。
第三審訴訟費用由兩造各自負擔。
    理  由
按上訴第三審法院，非以原判決違背法令為理由，不得為之。又
提起上訴，上訴狀內應記載上訴理由，表明原判決所違背之法令
及其具體內容，暨依訴訟資料合於該違背法令之具體事實，其依
民事訴訟法第四百六十九條之一規定提起上訴者，並應具體敘述
為從事法之續造、確保裁判之一致性或其他所涉及之法律見解具
有原則上重要性之理由。同法第四百六十七條、第四百七十條第
二項定有明文。而依同法第四百六十八條規定，判決不適用法規
或適用不當者，為違背法令；依同法第四百六十九條規定，判決
有該條所列各款情形之一者，為當然違背法令。是當事人提起上
訴，如以同法第四百六十九條所列各款情形為理由時，其上訴狀
或理由書應表明該判決有合於各該條款規定情形之具體內容，及
係依何訴訟資料合於該違背法令之具體事實。如依同法第四百六
十八條規定，以原判決有不適用法規或適用法規不當為理由時，
其上訴狀或理由書應表明該判決所違背之法令條項，或有關判例
、解釋字號，或成文法以外之習慣或法理等及其具體內容，暨係
依何訴訟資料合於該違背法令之具體事實，並具體敘述為從事法
之續造、確保裁判之一致性或其他所涉及之法律見解具有原則上
重要性之理由。上訴狀或理由書如未依上述方法表明，或其所表
明者與上開法條規定不合時，即難認為已合法表明上訴理由，其
上訴自非合法。本件上訴人台北縣林口鄉農會（以下稱林口鄉農
會）上訴理由狀記載內容，無非以甲○○、乙○○及丙○○等三
人（以下稱甲○○等三人）確有承諾負擔拍賣系爭土地所繳執行
費新台幣四百二十萬元，及曾達成協議由甲○○等三人提出負擔
土地增值稅之承諾書，且原判決判命給付之違約金過高；另上訴
人甲○○等三人，則以原判決判命林口鄉農會給付之違約金額過
低云云，核均係就原審取捨證據、認定事實及解釋契約之職權行
使，所為論斷：甲○○等三人主張本件買賣契約業已解除，及林
口鄉農會有違約情事，應依契約書第九條第四項給付違約金等情
，再為爭執，並就原審所為論斷，泛言未論斷或論斷矛盾，而非
表明各該不利部分判決所違背之法令及其具體內容，暨依訴訟資
料合於該違背法令之具體事實，亦未具體敘述為從事法之續造、
確保裁判之一致性或其他所涉及之法律見解具有原則上重要性之
理由，難認其已合法表明上訴理由。依首揭說明，應認兩造上訴
均不合法。
據上論結，本件兩造上訴均不合法。依民事訴訟法第四百八十一
條、第四百四十四條第一項、第九十五條、第七十八條，裁定如
主文。
中    華    民    國  九十八  年    四    月   三十   日
                      最高法院民事第五庭
                          審判長法官  劉  延  村
                                法官  許  澍  林
                                法官  黃  秀  得
                                法官  許  正  順
                                法官  魏  大  喨
      本件正本證明與原本無異
                                      書  記  官
中    華    民    國  九十八  年    五    月   十二   日
                                                     m


司法院資訊處製作；財團法人民間司法改革基金會備份。
